臺灣高等法院臺中分院刑事判決　　　　　　　　　　九十四年度上訴字第二六二號
　　上　訴　人　臺灣南投地方法院檢察署檢察官
　　被　　　告　乙○○
右上訴人因被告違反毒品危害防制條例案件，不服臺灣南投地方法院九十三年度訴字
第五三三號中華民國九十三年十二月二十七日第一審判決（起訴案號：臺灣南投地方
法院檢察署九十三年度偵字第五七八號、八七六號；移
毒偵字第一○四九號、臺灣臺南地方法院檢察署九十三年度速偵字第一○二號），暨
移
提起上訴，本院判決如左：
    主      文
原判決撤銷。
乙○○連續施用第一級毒品，處有期徒刑拾月。
扣案之海洛因肆包淨重壹點壹陸公克，沒收銷燬之；空包裝袋肆個（重零點捌玖公克
）、注射針筒捌支、吸管壹支、橡皮管參條、塑膠鏟壹支，均沒收之。
    事      實
一、乙○○於民國（下同）九十二年間，曾因非法施用毒品案件為警方查獲移送，經
    台灣南投地方法院以九十二年度毒聲字第七九八號裁定送觀察、勒戒後，認無繼
    續施用毒品傾向，於九十二年十月二十三日觀察勒戒執行完畢釋放後，由臺灣南
    投地方法院檢察署檢察官於同月二十七日以九十二年度毒偵字第七三三號為不起
    訴處分。詎乙○○仍不知戒絕，復基於施用第一級毒品之概括犯意，自九十三年
    一月底某日起至同年九月十日上午某時止，連續在南投縣草屯鎮○○路一三號住
    處、台南市某美容院內之廁所、南投縣草屯鎮好樂迪ＫＴＶ、臺東縣某處路旁車
    內等地，以將海洛因摻入香煙內用火點燃吸食煙霧或以針筒注射之方式，連續施
    用第一級毒品海洛因多次。嗣分別於九十三年二月四日二十一時許，在南投縣
    草屯鎮○○路與中興路口為警查獲；同年六月十八日二十三時五十分許，在臺
    東縣達仁鄉森永派出所前為警查獲，並扣得第一級毒品海洛因壹包（淨重○˙二
    二公克，空包裝重○˙一八公克）、注射針筒四支、橡皮管二條、塑膠鏟一支；
    同年八月二十六日二十二時五分許，在國道三號公路北向三一三公里七百公尺
    處為警查獲，並經警扣得海洛因二包（合計淨重○˙二四公克，空包裝重○˙四
    公克）、吸管及注射針筒各一支；同年九月十日十六時許，在南投縣草屯鎮○
    ○路十三號為警查獲，經警扣得注射針筒一支、橡皮管一條等物，上開各次查獲
    後，其尿液經採集送驗結果均呈嗎啡陽性反應，而查悉上情。
二、乙○○又承前開施用第一級毒品之概括犯意，自九十三年十月某日起至同年十月
    十日某時止，連續在車牌號碼ＳＣ─２３６３號自小客車內或其他不詳地點等處
    ，以針筒注射之方式，施用第一級毒品海洛因多次，嗣於九十三年十月十三日十
    五時三十分許，在南投縣草屯鎮○○里○○路○段二一號前，為警盤查而當場查
    獲，並扣得第一級毒品海洛因一包（淨重○˙七○公克，空包裝袋重○˙三一）
    及注射針筒二支，而查悉上情。
三、案經南投縣政府警察局草屯分局報告暨臺東縣警察局大武分局報告臺灣臺東地方
    法院檢察署檢察官呈請臺灣高等法院檢察署檢察長令轉臺灣南投地方法院檢察署
    檢察官偵查起訴及由同署檢察官、台灣台南地方法院檢察署檢察官移送原審併案
    審理，暨南投縣政府警察局草屯分局報請台灣南投地方法院檢察署檢察官移送本
    院併案審理。
    理      由
一、右揭犯罪事實業據被告乙○○坦承不諱，而被告經警分別於九十三年二月五日、
    六月十九日、八月二十七日、九月十日、十月十三日採集尿液送驗結果，均呈嗎
    啡陽性反應，（參照法務部調查局七十九年二月二十七日 (七九)陸 (一)字第四
    ○二八八一號函，海洛因進入人體後，經代謝作用可分解生成嗎啡，最後是以嗎
    啡形態排於尿液中，故有無施用海洛因，係由尿液有無嗎啡反應判斷），此分別
    有南投縣政府衛生局九十三年三月十六日投衛局檢字第○九三○○○四二六一號
    、同年九月二十九日投衛局檢字第○九三○○一五六六二號尿液檢驗單、台東縣
    衛生局九十三年七月十五日煙毒麻醉藥品類委託檢驗結果通知書、台南縣衛生局
    九十三年九月十七日尿液檢驗成績書、南投縣政府衛生局九十三年十月二十二日
    投衛局檢字第○九三○○一七一二五號尿液檢驗單、詮昕科技股份有限公司九十
    四年一月五日投草警行第000000000000號濫用藥物尿液檢驗報告各
    一份附卷可稽。另警方於九十三年六月十八日二十三時五十分許，在台東縣達仁
    鄉森永派出所前被告所乘坐之車牌號碼ＳＣ—二三六三號自小客車內扣得白粉一
    包，淨重○˙二二公克（空包裝重○˙一八公克），及同年八月二十六日二時二
    十五分許於國道三號公路北向三一三公里七百公尺處被告所乘坐之車牌號碼ＲＳ
    —八八八五號自小客車內扣得白粉二包，合計淨重○˙二四公克（空包裝重○˙
    四公克），及同年十月十三日十五時三十分許，在南投縣草屯鎮○○里○○路○
    段二一號前，被告所乘坐之車牌號碼ＳＣ—二三六三號自小客車內扣得白粉一包
    ，淨重○˙七○公克（空包裝重○˙三一公克）經送鑑定結果，均含有毒品海洛
    因成分，有法務部調查局九十三年八月十八日調科壹字第二六○○○○二五○號
    、同年九月二十九日調科壹字第二○○○○五○九七號、九十三年十二月一日調
    科壹字第九七○○○二五三四號驗定通知書各一份在卷足按。此外，復有被告施
    用海洛因用之注射針筒八支、吸管一支、橡皮管三條、塑膠鏟一支扣案足佐，堪
    認被告自白與事實相符。又被告前因施用毒品案件，經台灣南投地方法院以九十
    二年度毒聲字第七九八號裁定送觀察、勒戒後，認無繼續施用毒品傾向，於九十
    二年十月二十三日觀察勒戒執行完畢釋放後，業經臺灣南投地方法院檢察署檢察
    官於九十二年十月二十七日以九十二年度毒偵字第七三三號為不起訴處分確定，
    有不起訴處分書、刑案資料查註紀錄表、臺灣高等法院被告全國前案紀錄表各一
    份在卷可按，其於觀察勒戒執行完畢釋放後五年內再犯施用第一級毒品之犯行事
    證已臻明確，應予依法論科。
二、按海洛因係屬毒品危害防制條例第二條第二項第一款所指之第一級毒品。核被告
    所為，係犯毒品危害防制條例第十條第一項之施用第一級毒品罪。其持有第一級
    毒品海洛因之低度行為，應為施用之高度行為所吸收，不另論罪。被告先後多次
    施用第一級毒品之行為，時間緊接、犯罪構成要件相同，顯係基於概括犯意為之
    ，應依連續犯規定論以一罪，並依法加重其刑。公訴人雖僅就被告於九十三年一
    月底某日至同年二月四日、同年五月某日至同年六月十七日連續施用第一級毒品
    海洛因之犯行提起公訴，惟已起訴部分與未起訴部分，有連續犯之裁判上一罪關
    係，且經檢察官移送併案審理，被告於原審訊問時及警、偵訊亦自白犯罪，法院
    自得併予審究。原審認被告罪證明確而予論科，固非無見，惟查原審未及審究被
    告自九十三年十月某日起至同年十月十日某時止連續施用第一級毒品海洛因之犯
    行（即九十三年度毒偵字第一二四三號移送併辦部分），尚有未洽。檢察官上訴
    據此指摘原審判決不當，為有理由，應由本院將原審判決予以撤銷改判。爰審酌
    被告有施用毒品經觀察勒戒之前科，其犯罪之動機、目的、施用毒品犯罪係自戕
    行為，及犯後坦承犯行態度良好等一切情狀，量處如主文第二項所示之刑。扣案
    之海洛因四包合計淨重一˙一六公克，係毒品危害防制條例第二條第二項第一款
    所規定之毒品，係屬違禁物，應依同條例第十八條第一項前段規定，宣告沒收銷
    燬之；又裝上開海洛因用之空包裝袋四個（合計重○˙八九公克）、注射針筒八
    支、吸管一支、橡皮管三條、塑膠鏟一支，均係被告所有供施用海洛因所用之物
    ，業據其自承在卷，應依刑法第三十八條第一項第二款宣告沒收。
三、據上論斷，應依刑事訴訟法第三百六十九條第一項前段、第三百六十四條、第二
    百九十九條第一項前段、毒品危害防制條例第十條第一項、第二十三條第二項、
    第十八條第一項前段，刑法第十一條前段、第五十六條、第三十八條第一項第二
    款，判決如主文。
本案經檢察官甲○○到庭執行職務。
中      華      民      國　    九十四     年     三      月     八 　　日
                                臺灣高等法院臺中分院刑事第六庭
                                      審判長法　官　李  文  雄
                                      　　　法  官　邱　顯　祥
                                      　　　法　官　劉　連　星
右正本證明與原本無異。
如不服本判決應於收受送達後十日內向本院提出上訴書狀，其未敘述上訴之理由者並
得於提起上訴後十日內向本院補提理由書（均須按他造當事人之人數附繕本）。
　　　　　　　　　　　　　　　　　　　　　　書記官  陳  秀  真
中      華      民      國　    九十四     年     三      月     九 　　日
附錄本案論罪科刑法條：
毒品危害防制條例第十條第一項：
施用第一級毒品者，處六月以上五年以下有期徒刑。
                              　　　　　　　　　　　　　　　　　　　　　Ｒ
